【裁判字號】    97,簡,132
【裁判日期】    970331
【裁判案由】    進口貨物核定完稅價格
【裁判全文】
臺北高等行政法院判決
                                     97年度簡字第00132號
原      告  通益國際有限公司
代  表  人  甲○○
被      告  財政部基隆關稅局
代  表  人  丘欣（代理局長）
上列當事人間因進口貨物核定完稅價格事件，原告不服財政部中
華民國96年5月22日台財訴字第09600176330號訴願決定，提起行
政訴訟。本院判決如下：
    主  文
原告之訴駁回。
訴訟費用由原告負擔。
    事實及理由
一、原告主張：
    (一)BMW分為歐規及美規，其辨識方法可依車款型號中第4~7碼
      之最後一碼(第7碼)區別之，如最後一碼為1(代表左駕)、
      2(代表右駕)、5(南非廠製)皆為歐規車，原告進口之車輛
      ，依車款型號WBAFA5358lLM81589中第一碼W(代表生產國
      別、W表示德國生產)，第4~7碼之最後一碼(第7碼)為3，
      代表為美規車，另車款型號中第10碼為1，代表美規車之
      年份為2001年，以2001年BMWX5 3.0I而言，如為歐規車，
      車款型號第4~7碼應為FA5l(原告進口之車輛，為FA53)，
      第11~17碼應為LM21574(原告進口之車輛為LM81589)，由
      此可證明原告進口之車輛確為美規無誤。
    (二)依被告96年4月16日基普五字第0961011248號函二(二)略以
      ，本案來貨生產國別為美國，經查已有業經海關核定代理
      商進口類似新車之離岸價格，其代理進口之BMW X5車系，
      生產國別亦為美國，並由美國輸出，兩者生產國別、功能
      均相同，特性及組成之原料亦均相似等語，事實上本件來
      貨生產國別為德國，並非美國，既然生產國別不同，其功
      能、特性及組成之原料亦有所不同。
    (三)依被告96年4月16日基普五字第0961011248號函二(三)略以
      ，經查BMW原廠(德國)型錄與美國權威汽車雜誌KelIy Blue
      Book所載BMW X5之標準配備、選擇性配備，兩者相較雖非
      完全相同，但大致相似等語，事實上美規車標準配備較歐
      規車多，車身價亦較歐規車高。
    (四)進口舊汽車核化作業要點壹、三、(一)與關稅法第31條均規
      定「同樣」貨物；關稅法第32條則規定「類似」貨物。再
      者，依關稅法第36條，原告多次請求被告以書面告知其核
      估方法，亦無舉證任何代理商所進口BMW X5車輛之相關報
      單、發票、配備表明細供原告審核，明顯怠忽職守，影響
      原告之權益云云。
    (五)提出本件訴願決定書、被告基普五字第0961011248號函、
      立法委員吳光訓國會辦公室（95）年北光字第950386號函
      及進口與貨物稅完（免）稅證明書等件影本為證。
    聲明：訴願決定、復查決定及原處分均撤銷。
          訴訟費用由被告負擔。
二、被告辯稱：
    (一)本件來貨屬進口自用舊車，並非以銷售至我國為目的，亦
      無銷售至我國之事實，是以原申報價格尚非關稅法第29條
      規定之真正交易價格，自不得作為計算完稅價格之依據；
      又舊車之車況不一，查無同法第31及32條同樣或類似貨物
      之交易價格，亦無同法第33及34條國內銷售價格及計算價
      格之適用，乃依同法第35條及行為時「進口舊汽車核估作
      業要點」壹、三、(一)之規定：「…如有業經海關核定同樣
      或類似新車之離岸價格，即予以年份折舊核估完稅價格。
      」。經查BMW臺灣區代理商進口2001年BMW X5車系新車之
      離岸價格業經海關核定（原處分卷不得閱覽卷附件2第4頁
      ），財政部關稅總局驗估處（下稱驗估處）乃依上開規定
      予以核估完稅價格，於法洵無不合。
    (二)1.系爭貨物原申報產地為德國，嗣被告參據維基百科網站
        （原處分卷附件12第2頁）複核結果，產地更正為美國
        ，經驗估處查價結果（原處分卷附件13），仍按FOB
        EUR13,670/UNIT核估；前述經海關核定離岸價格之臺灣
        區代理商進口2001年BMW X5車系，其車身碼第一碼為W
        （原處分卷不得閱覽卷附件1第2頁），其產地亦為美國
        ，與來貨車身碼第1碼同為W，故本件依關稅法第35條及
        行為時「進口舊汽車核估作業要點」壹、三、(一)規定，
        按業經海關核定同樣或類似新車之離岸價格，予以年份
        折舊核估完稅價格，適法合理，原告訴訟理由尚無足採
        。另查，原告亦有相同案情案件前經鈞院94年度訴字第
        1545號判決原告之訴駁回，併請參考。
      2.復依BMW原廠型錄（原處分卷附件8）與美國權威汽車雜
        誌Kelley Blue Book（原處分卷附件9）所載BMW X5之
        標準配件、選擇性配件，二者相較雖非完全相同，但大
        致相似，另驗估處對進口此車型（BMW X5）之廠商或個
        人，均採同一標準核估，亦即均按業經海關核定代理商
        進口同樣或類似貨物之新車車身價（即標準配備）另加
        計實到車輛選擇性配備之總和，並予以年份折舊後之價
        格，作為核估完稅價格之依據，且本件於復查階段驗估
        處即已當面告知原告核估方法。訴訟理由所稱，顯係不
        諳關稅法及相關法規所致，殊無足採等語。
    聲明：駁回原告之訴。
          訴訟費用由原告負擔。
三、按「為加速進口貨物通關，海關得按納稅義務人應申報之事
    項，先行徵稅驗放，事後再加審查；該進口貨物除其納稅義
    務人或關係人業經海關通知依第13條規定實施事後稽核者外
    ，如有應退、應補稅款者，應於貨物放行之翌日起6個月內
    ，通知納稅義務人，逾期視為業經核定。」；「從價課徵關
    稅之進口貨物，其完稅價格以該進口貨物之交易價格作為計
    算根據。前項交易價格，指進口貨物由輸出國銷售至中華民
    國實付或應付之價格。」；「進口貨物之完稅價格，未能依
    第29條規定核定者，海關得按該貨物出口時或出口前、後銷
    售至中華民國之同樣貨物之交易價格核定之。…」；「進口
    貨物之完稅價格，未能依第29條及前條規定核定者，海關得
    按該貨物出口時或出口前、後銷售至中華民國之類似貨物之
    交易價格核定之。…」；「進口貨物之完稅價格，未能依第
    29條、第31條及前條規定核定者，海關得按國內銷售價格核
    定之。」；「進口貨物之完稅價格，未能依第29條、第31條
    、第32條及前條規定核定者，海關得按計算價格核定之。」
    ；「進口貨物之完稅價格，未能依第29條、第31條、第32條
    、第33條及前條規定核定者，海關得依據查得之資料，以合
    理方法核定之。」，關稅法第18條第1項、第29條第1項及第
    2項、第31條第1項前段、第32條第1項、第33條第1項、第34
    條第1項及第35條第1項各定有明文。
四、本件原告委由泰安報關行於95年5 月22日向被告運進口舊車
    2001年BMW X5乙輛（報單第AW/BE/95/X849/3708號），原申
    報單價FOB USD12,600/UNIT，電腦篩選C3，查驗無訛後，經
    依關稅法第18條第2 項規定，准由原告繳納相當金額保證金
    先行驗放，事後再加審查。嗣被告據驗估處通報審核結果，
    將來貨改按FOB EUR13,670/UNIT核估完稅價格，予以增估補
    稅。原告不服，申請復查，未獲變更，提起訴願，亦遭駁回
    ，遂向本院提起本件行政訴訟等情，為兩造所不爭，且有上
    開各該函文、原處分、復查決定書及訴願決定書等件影本附
    原處分卷及訴願機關卷可稽。茲依前述兩造主張之意旨，就
    本件爭點敘明判決之理由。
五、被告將系爭貨物改按FOB EUR13,670/UNIT核估完稅價格，並
    無不合：
    (一)經查，被告以系爭車輛即2001年BMW X5汽車屬於進口自用
      舊車，並非以銷售至我國為目的，亦無銷售至我國之事實
      ，則原告原申報單價FOB USD12,600/UNIT，並非關稅法第
      29條規定之真正交易價格，自不得作為計算完稅價格之依
      據；又因舊車車況不一，查無同樣或類似貨物之交易價格
      ，亦無國內銷售價格及計算價格可考，故亦無關稅法第31
      條至第34條規定之適，乃依關稅法第35條規定，並參據行
      為時進口舊汽車核估作業要點壹、三、(一)：「…舊車如有
      業經海關核定同樣或類似新車之離岸價格，即以該離岸價
      格予以年份折舊核估完稅價格。自北美地區進口舊車，如
      有業經海關核定同樣或類似新車之離岸價格，即以該離岸
      價格予以年份折舊核估完稅價格；否則即按Kelley Blue
      Book所列同年份新車批發價格予以年份折舊所得之價格與
      美國N.A.D.A 舊車行情雜誌上所列AV'G TRD-IN 價格相較
      後，從低核估。」；再者，系爭來貨生產國別為美國，自
      北美地區報運進口，據查已有經海關核定代理商進口類似
      新車之離岸價格，其所代理進口之BMW X5車系，生產國別
      亦為美國，並由美國輸出，兩者生產國別、功能均相同，
      特性及組成之原材料亦均相似；準此，被告乃依前開核估
      順序優先適用，並予年份折舊，核估系爭貨物完稅價格
      FOB EUR13,670/UNIT，於法並無不合。
    (二)又原告主張BMW X5規格性有歐規及美規之分，其標準配件
      、選擇性配件及價格皆不同，被告將系爭貨物改按FOB
      EUR13,670/UNIT核估完稅價格，於法有違云云。經查，系
      爭貨物即2001年BMW X5舊車，原申報產地為德國，嗣被告
      參據維基百科網站複核結果，產地更正為美國，且經海關
      核定離岸價格之臺灣區代理商進口2001年BMW X5車系，其
      車身碼第一碼為W ，其產地亦為美國，與來貨車身碼第1
      碼同為W ，故本件依關稅法第35條及行為時「進口舊汽車
      核估作業要點」壹、三、(一)規定，按業經海關核定同樣或
      類似新車之離岸價格，予以年份折舊核估完稅價格，並無
      違誤；又BMW 原廠（德國）型錄與美國權威汽車雜誌
      Kelley Blue Book所載BMW X5之標準配件、選擇性配件，
      二者相較，雖非完全相同，但大致相似；再者，驗估處對
      進口此車型（BMW X5）之廠商或個人，均採同一標準核估
      ，亦即均按業經海關核定代理商進口同樣或類似貨物之新
      車車身價（即標準配備）另加計實到車輛選擇性配備之總
      和，並予以年份折舊後之價格，作為核估完稅價格之依據
      等情，亦據被告說明其情，為原告所不否認。是以原告上
      開主張，揆諸前揭規定及說明，亦非可採。
六、被告對於系爭貨物予以增估補稅，核無違誤：
    承上所述，被告將系爭貨物由原告原申報單價FOB
    USD12,600/ UNIT ，改按FOB EUR13,670/UNIT核估完稅價格
    ，核無不合。則被告對於系爭貨物予以增估補稅，並無違誤
    。
七、從而，本件被告據驗估處通報審核結果，將系爭貨物改按
    FOB EUR13,670/UNIT核估完稅價格，予以增估補稅，於法並
    無違誤。復查及訴願決定遞予維持，亦無不合。原告徒執前
    詞，訴請撤銷，為無理由，應予駁回。
據上論結，本件原告之訴為無理由，依行政訴訟法第236條、第
233條第1項、第98條第1項前段，判決如主文。
中    華    民    國    97    年     3    月   31     日
              台北高等行政法院第五庭
                              法  官  蕭忠仁
上為正本係照原本作成。
本件以訴訟事件所涉及之法律見解具有原則性者為限，始得於本
判決送達後20日內向本院提出上訴狀並表明上訴理由，如已於本
判決宣示後送達前提起上訴者，應於判決送達後20日內補具上訴
理由（均按他造人數附繕本），且經最高行政法院許可後方得上
訴。
中    華    民    國    97    年     3    月   31     日
                              書記官  蕭純純


司法院資訊處製作；財團法人民間司法改革基金會備份。
